臺灣臺中地方法院刑事裁定
111年度聲字第1627號
聲明異議人
即  受刑人  王政義


                    （現於法務部○○○○○○○○○○○執行中）
上列聲明異議人即受刑人因恐嚇取財案件，對於臺灣臺中地方檢
察署檢察官之執行指揮（111年度執字第4599號）聲明異議，本
院裁定如下：
    主  文
聲明異議駁回。
    理  由
一、聲明異議意旨詳如附件聲明異議狀所載。
二、按受刑人或其法定代理人或配偶以檢察官執行之指揮為不當
    者，得向諭知該裁判之法院聲明異議，刑事訴訟法第484條
    定有明文。次按犯最重本刑為5年以下有期徒刑以下之刑之
    罪，而受6月以下有期徒刑或拘役之宣告者，得以新臺幣1千
    元、2千元或3千元折算1日，易科罰金；但易科罰金，難收
    矯正之效或難以維持法秩序者，不在此限，刑法第41條第1
    項亦有明定。刑事訴訟法第484條所謂「檢察官執行之指揮
    不當」，則係指檢察官有積極執行指揮之違法及其執行方法
    有所不當等情形而言（最高法院95年度台抗字第486號裁定
    意旨參照），是以檢察官執行指揮如無違法或不當，聲明異
    議即為無理由，應由法院以裁定駁回。又應否准許易科罰金
    ，係由執行檢察官依受刑人之身體、教育、職業、家庭關係
    或其他正當事由，考量其是否執行顯有困難，及是否難收矯
    正之效或難以維持法秩序等而為判斷；而所謂「難收矯正之
    效」及「難以維持法秩序」，均屬不確定法律概念，乃立法
    者藉以賦予執行檢察官得依具體個案，考量犯罪特性、情節
    及受刑人個人特殊事由，審酌應否准予易科罰金之裁量權；
    檢察官此項裁量權之行使，僅於發生裁量瑕疵之情況時，法
    院始有介入審查之必要（最高法院101年度台抗字第363號裁
    定意旨參照）。倘其裁量權之行使並無違法或顯然不當之情
    形，法院自不得依受刑人之聲明異議而任意撤銷或變更之（
    最高法院101年度台抗字第883號裁定意旨參照）。
三、經查：
（一）聲明異議人即受刑人（下稱受刑人）前因恐嚇取財未遂案
      件，本院以109年度易字第3208號判決判處有期徒刑4月，
      如易科罰金，以新臺幣1千元折算1日確定，臺灣臺中地方
      檢察署檢察官於民國111年4月29日核發111年執己字第459
      9號執行指揮書，載明受刑人自111年4月29日起執行有期
      徒刑4月，執行期滿日為111年8月28日，並以「受刑人早
      於92、93年起便犯恐嚇取財罪2次（按：應係1次），99年
      再犯持槍恐嚇取財，於105年假釋，竟又犯本件持無殺傷
      力槍枝恐嚇取財未遂，有反覆犯行，對社會治安有較大危
      害，不發監，難收矯正之效，亦無以維持法秩序」（見該
      檢察官於卷附受刑人請求准予易科罰金聲請表之註記）為
      由，不准受刑人易科罰金之聲請，嗣經聽取受刑人之意見
      而再次審酌後，仍否准易科罰金之聲請，經本院調取該署
      111年度執字4599號卷核閱無誤，並有上開前案判決、臺
      灣高等法院被告前案紀錄表在卷可佐。
（二）依上開卷證顯示，受刑人反覆再犯恐嚇取財罪，顯見未能
      真正悔悟，檢察官具體審酌上情，行使其裁量權，不准受
      刑人易科罰金之聲請，係為收矯正之效及維持法秩序，其
      採取之方式亦有助於目的之達成、易科罰金已不能達成目
      的、入監執行有期徒刑對受刑人自由之限制未與欲達成目
      的之利益顯失均衡，自符合比例原則，此外復無違反平等
      原則、違背相關法令、逾越法律授權、專斷、濫用權力、
      草率之情事，屬法律授權執行檢察官所行使之合目的性、
      合義務性裁量，並已詳述不准易科罰金之理由。從而，本
      件檢察官依法指揮執行受刑人之刑，經核並無違法或不當
      ，受刑人執前揭理由聲明異議，顯非可採。本件聲明異議
      ，為無理由，應予駁回。
（三）至聲明異議意旨另舉家庭經濟等因素，核與刑法第41條第
      1項但書所定易科罰金，應考量是否「難收矯正之效」或
      「難以維持法秩序」無涉。況受刑人入監服刑，難免造成
      家中經濟與成員一定程度之影響，此乃因犯罪所須付出之
      代價，實為制度所必然，與執行檢察官是否應准許受刑人
      易科罰金，無必然關聯，自難執此主張執行檢察官指揮將
      受刑人發監執行有何違法或不當之處，附此敘明。
四、依刑事訴訟法第486條，裁定如主文。
中　　華　　民　　國　　111 　年　　7 　　月　　12　　日
                  刑事第十七庭  法  官  吳欣哲
以上正本證明與原本無異。
如不服本裁定，應於收受送達後5日內向本院提出抗告狀。（應
附繕本）
                                書記官  張珮琦
中　　華　　民　　國　　111 　年　　7 　　月　　13　　日